臺灣新竹地方法院刑事判決　　　　　　　 96年度易字第186號
公　訴　人　臺灣新竹地方法院檢察署檢察官
被　　　告　乙○○
　　　　　　甲○○
上列被告因竊盜案件，經檢察官提起公訴（96年度偵字第1307號
），經本院合議庭裁定行簡式審判程序，判決如下：
    主  文
乙○○共同攜帶兇器竊盜，累犯，處有期徒刑拾月。扣案之油壓
剪壹支，沒收。
甲○○共同攜帶兇器竊盜，處有期徒刑陸月，如易科罰金，以新
臺幣壹仟元折算壹日。扣案之油壓剪壹支，沒收。
    事  實
一、乙○○前因竊盜案件，經臺灣高等法院於民國93年2月17日
    以92年度上易字第169號判決，判處有期徒刑9月確定，又因
    施用第一、二級毒品案件，經本院於93年8月23日以92年度
    訴字第615號判決各判處有期徒刑10月、4月，並定應執行有
    期徒刑1年確定，上揭各罪接續執行，甫於95年1月24日執行
    完畢，詎仍不知悛悔，與甲○○共同基於意圖為自己不法所
    有之犯意聯絡，於96年2月15日凌晨3時許，由甲○○駕駛車
    牌號碼JR-1110號自用小貨車搭載乙○○，一同前往位在新
    竹縣竹東鎮○鄉里○○路○段476號之「慈惠堂」，趁慈惠堂
    管理員丙○○疏於看管之際，先由甲○○以自備之客觀上對
    於人之生命、身體構成威脅，可作為兇器使用之油壓剪1支
    ，將鎖頭破壞後（毀損部分未據告訴），拆卸慈惠堂之不鏽
    鋼大門2扇，2人再共同將上開不鏽鋼大門竊取搬上前揭自用
    小貨車，得手後旋即駕車離開現場，並將上開不鏽鋼大門藏
    置於新竹縣竹東鎮○○街○○道路旁之竹林內。嗣經丙○○
    發現報警，經警於同日凌晨3時40分許，在上揭河堤道路旁
    之竹林攔查，並於同日上午6時40分許，為警在該處查扣不
    鏽鋼大門2扇及上開作案用之油壓剪1支。
二、案經新竹縣警察局竹東分局報請臺灣新竹地方法院檢察署檢
    察官偵查起訴。
    理  由
一、本件被告乙○○、甲○○所犯均為刑法第321條第1項第3款
    之加重竊盜罪，非死刑、無期徒刑、最輕本刑為3年以上有
    期徒刑之罪，被告2人於本院準備程序進行中，就被訴事實
    為有罪之陳述，經本院合議庭認合於刑事訴訟法第273條之1
    第1項之規定，裁定進行簡式審判程序，合先敘明。
二、被告乙○○、甲○○2人對上揭事實迭於警詢、偵訊及本院
    審理時均坦承不諱，而2名被告所供述竊盜之過程大致相符
    ，核與證人丙○○於警詢及偵查中之證述其發現慈惠堂之不
    鏽鋼大門2扇不見，並目睹2名竊嫌搬運不鏽鋼大門放至貨車
    上，打電話報警，而其記下竊嫌所駕駛之貨車車號為JR-111
    0號等情節大致相符，復有贓物認領保管單、扣押物品目錄
    表各1份及現場、證物照片4張及油壓剪1支扣案可資佐證，
    是被告2人自白核與事實相符，本件事證明確，被告2人犯行
    均堪認定。
三、論罪科刑：
（一）論罪：查被告2人為本案竊盜犯行所持用甲○○所有之油
      壓剪1支，為金屬材質質地堅硬，有該油壓剪之照片1紙附
      於偵查卷中可按，則該油壓剪於客觀上足對人之生命、身
      體、安全構成威脅，可認係「兇器」無疑。是核被告2人
      所為均係犯刑法第321條第1項第3款攜帶兇器竊盜罪。
（二）共同正犯：被告乙○○就上揭竊盜犯行間與被告甲○○有
      犯意聯絡及行為分擔，均應依刑法第28條論以共同正犯。
（三）累犯：被告乙○○前因竊盜案件，經臺灣高等法院於93年
      2月17日以92年度上易字第169號判決，判處有期徒刑9月
      確定，又因施用第一、二級毒品案件，經本院於93年8月2
      3日以92年度訴字第615號判決各判處有期徒刑10月、4月
      ，並定應執行有期徒刑1年確定，上揭各罪接續執行，於
      95年1月24日執行完畢，此有臺灣高等法院前案紀錄表1份
      在卷足按，其於上開有期徒刑執行完畢後5年內，故意再
      犯本件有期徒刑以上之罪，應依刑法第47條第1項論以累
      犯，並加重其刑。
（四）量刑：爰審酌被告2人均年輕力壯，竟不思守法自制，循
      正當途徑獲取所需，反恣意竊取他人財物，危害社會治安
      與他人財產安全，被告乙○○有竊盜前科紀錄，素行非佳
      卻未見悔改，守法意識薄弱，惟被告2人犯後均坦承犯行
      ，態度尚可，且竊得物品價值不高，業據被害人領回，另
      被告甲○○前未曾受有期徒刑以上刑之宣告，此亦有臺灣
      高等法院前案紀錄表1份在卷足按等一切情狀，另考量本
      案被告雖攜帶兇器為本案竊盜，惟竊取過程尚稱平和，且
      所竊取之物價值非鉅，是本院認公訴人就被告乙○○具體
      求處有期徒刑1年，雖非無見，然未相當，是分別量處如
      主文所示之刑，被告甲○○部分並諭知易科罰金折算標準
      ，以資懲儆。
（五）沒收：扣案之油壓剪1支，為被告甲○○所有並為本件竊
      盜犯行所用，業據被告2人供承在卷，是應依刑法第38條
      第1項第2款規定，宣告沒收。
四、據上論斷，應依刑事訴訟法第273條之1第1項、第299條第1
    項前段，刑法第28條、第321條第1項第3款、第47條第1項、
    、第41條第1項前段、第38條第1項第2款，判決如主文。
本案經檢察官林鳳師到庭執行職務。
中　　華　　民　　國　　96　　年　　5 　　月　　18　  日
                  刑事第二庭  法　官  方鴻愷
以上正本證明與原本無異。
如不服本判決應於收受本判決後10日內向本院提出上訴書狀，其
未敘述上訴理由者，並得於提起上訴後10日內向本院補提理由書
狀(均須按他造當事人之人數附繕本)「切勿逕送上級法院」。
中　　華　　民　　國　　96　　年　　5 　　月　　21　  日
                              書記官  吳美雲
附錄本案論罪科刑法條：
中華民國刑法第321條
犯竊盜罪而有左列情形之一者，處6月以上、5年以下有期徒刑：
一  於夜間侵入住宅或有人居住之建築物、船艦或隱匿其內而犯
    之者。
二  毀越門扇、牆垣或其他安全設備而犯之者。
三  攜帶兇器而犯之者。
四  結夥三人以上而犯之者。
五  乘火災、水災或其他災害之際而犯之者。
六  在車站或埠頭而犯之者。
前項之未遂犯罰之。
